# 请教陈版关于一个收入确认的问题

提问人：whatchen 时间：2013-12-04 15:30:58
陈老师有个关于收入确认的问题请教，背景情况如下： 外国公司A将货物运到位于深圳的保税仓库，国内公司B在收到其客户C的订单之后将货物从深圳保税仓库运出并进行报关。国内公司B和客户C之间订单上的delivery terms是CIP place of destination, Incoterms 2010, place of delivery:B公司 platform. 所以国内公司B认为在货物从深圳保税仓库运出时（在其完成清关之前），国内公司B即可确认收入。我们认为在完成清关之前，货物的所有人应该是公司B，因为公司B为为货物的进口人，所以公司B应该在完成清关之后才可以确认收入。 想听听陈老师关于以上情况，收入确认时点的意见。

回答人：chenyiwei
根据查阅百度百科中的“CIP”词条：
（CARRIAGE AND INSURANCE PAID TO NAMED PLACE OF DESTINATION，缩写 CIP）在采用这一贸易术语时，至于风险的转移则与CPT术语一样，都是从卖方把货物交给承运人照管时起，即由卖方移转达于买方。CIP术语与CIF术语基本相同，其主要区别在于：
后者仅适用于海上和内河运输，而前者则可适用于各种运输方式，包括多式联运。
因此，在CIP条件下，存货的毁损灭失风险转移的时点是货物交付承运人时。如果在这一时点，完成清关不存在重大不确定性的，则我理解可以在这一时点确认收入。

提问人：whatchen 时间：2013-12-05 21:47:04
谢谢陈老师 但是，货物完成清关之前不能离开保税仓库，这样子应该达不到移交承运人的状态吧？

回答人：chenyiwei
抱歉不清楚保税仓库的具体操作流程。如果你说的“货物完成清关之前不能离开保税仓库”属实，则会导致收入确认时点不能早于清关时点。

提问人：whatchen 时间：2013-12-13 21:21:15
陈老师，以上收入确认问题又有新的衍生。现在客户又提出货物装上报关公司的卡车，B即确认销售，报关清关的过程中，这个货就在卡车上呆着。报完关，报关公司的卡车再把货拉到关外，在由其他的运输公司讲货运到c处。陈老师，您怎么看？

回答人：chenyiwei
还是建议从相关协议和法律法规条款分析风险和报酬转移的的时点，例如“货物装上报关公司的卡车，B即确认销售，报关清关的过程中，这个货就在卡车上呆着”期间货物的灭失等风险如何承担等。建议咨询律师意见。